【裁判字號】    99,簡抗,3
【裁判日期】    990817
【裁判案由】    聲請再審
【裁判全文】
臺灣高雄地方法院刑事裁定               99年度簡抗字第3號
抗  告  人
即  被  告  甲○○
上列抗告人即受判決人因公共危險案件聲請再審，不服本院民國
98年12月22日98年度聲再更一字第1 號第一審裁定，提起抗告，
本院管轄之第二審合議庭裁定如下：
    主  文
抗告駁回。
    理  由
一、抗告意旨如附件刑事抗告狀所載。
二、按不得上訴於第三審法院之案件，除刑事訴訟法第420 條規
    定外，其經第二審確定之有罪判決，如就足生影響於判決之
    重要證據漏未審酌者，亦得為受判決人之利益，聲請再審，
    刑事訴訟法第421 條定有明文。亦即，以該條規定聲請再審
    者，須為足生影響於判決之重要證據未經原確定判決審酌者
    ，始足當之；茍業經原確定判決審酌，或非足生影響於判決
    之重要證據，均不得據以聲請再審。又依該條規定而聲請再
    審者，應於判決送達後20日內為之，同法第424 條亦有明文
    。經查：本件抗告人因公共危險案件，經本院於民國97年2
    月27日以97年度審交簡字169 號判決判處有期徒刑3 月，該
    案件屬不得上訴第三審法院之案件，而該判決於係97年3 月
    10日寄存於高雄市政府警察局前鎮分局草衙派出所，而於97
    年3 月20日生合法送達效力，該案並於97年3 月31日確定等
    情，經本院依職權調取上開案件卷宗以及臺灣高等法院被告
    前案紀錄表核閱無誤。而抗告人聲請再審之依據雖係主張依
    刑事訴訟法第420 條第1 項第6 款即「因發現確實之新證據
    ，足認受有罪判決之人應受無罪之判決」規定，惟抗告人聲
    請再審之理由，均係指陳原判決就當時已存在之證據未加以
    調查或審酌云云，此觀之抗告人向本院提出之聲請再審狀全
    文甚明（見本院聲再字卷第1 頁），是抗告人聲請再審之依
    據實為刑事訴訟法第421 條規定，自應遵守上開應於判決送
    達後20日內聲請再審之規定。而上開案件既於97年3 月20日
    已生合法送達於抗告人之效力，抗告人依刑事訴訟法第421
    條之規定聲請再審者，自須於判決送達後20日內即97年4 月
    9 日前聲請之，然抗告人遲至98年8 月19日始向臺灣泰源技
    能訓練所戒護科提出再審聲請，並於同月24日送達本院乙節
    ，有抗告人提出之再審聲請狀上臺灣泰源技能訓練所戒護科
    以及本院收文戳章可證（見本院聲再字卷第1 頁），依上揭
    規定，此部分聲請顯已逾20日之法定期間，其再審聲請之程
    序顯與法律規定有悖，且無從補正，是原裁定以其違背法律
    規定之程式而裁定駁回其再審聲請，核無不合。則抗告人抗
    告自無理由，應予駁回。
三、據上論斷，應依刑事訴訟法第455 條之1 第4 項、第5 項、
    第412 條，裁定如主文。
中    華    民    國    99    年    8     月    17    日
                  刑事第五庭  審判長法  官 廖建瑜
                                    法  官 林永村
                                    法  官 林裕凱
以上正本證明與原本無異。
如不服本裁定，應於收受送達後5 日內向本院提出抗告狀。
中    華    民    國    99    年    8     月    17    日
                                    書記官 陳仙宜

司法院資訊處製作；財團法人民間司法改革基金會備份。
